【裁判字號】    97,易,441
【裁判日期】    970630
【裁判案由】    傷害
【裁判全文】
臺灣士林地方法院刑事判決               97年度易字第441號
公  訴  人  臺灣士林地方法院檢察署檢察官
被      告  乙○○
選任辯護人  莊鵬飛律師
上列被告因傷害案件，經檢察官提起公訴（97年度偵字第1343號）
，本院判決如下：
    主  文
乙○○傷害人之身體，處拘役伍拾日，如易科罰金以新台幣壹仟
元折算壹日。
    事  實
一、乙○○與甲○○為鄰居，素有不睦，於民國96年10月23日上
    午11時22分許，在台北市○○區○○路2 段97巷口處，甲○
    ○停車下車之際，乙○○藉詞指摘該處不能停車與甲○○口
    角，心生不滿，遂基於傷害人身體之犯意，持柺杖毆打甲○
    ○背部、胸部、左肩等部位，致其受有胸壁挫傷、背挫傷之
    傷害。
二、案經甲○○訴由台北市政府警察局大同分局報請台灣士林地
    方法院檢察署檢察官偵查起訴。
    理  由
一、訊之被告乙○○雖不否認案發當日於前揭時地阻止告訴人甲
    ○○停車，然堅決否認有何傷害犯行，辯稱伊為年邁之人，
    且體弱多病，平日行走尚須依賴柺杖支持，柺杖離手即站立
    不穩，殊無以柺杖攻擊告訴人之可能云云。然查：被告誤會
    其女過世與證人甲○○有關，素與之不睦，案發時，證人甲
    ○○搭載其妻邱秋蘭停車，下車站在左側車門，被告在右後
    側後車門處，表示此處為其所有，不得停車，並擬舉起柺杖
    拍打後車窗，證人甲○○告知車窗很貴，被告改用手拍打後
    行李箱，此際，證人甲○○在駕駛座位置要開後行李箱，被
    告就從車尾繞左側衝過來，一隻手拿柺杖，全身衝過來趴在
    證人甲○○背上用柺杖打證人甲○○，證人甲○○轉身，被
    告又以同樣手法拿柺杖毆擊，證人甲○○側身，被告又拿柺
    杖打其左肩等情，業據證人甲○○於審理中結證綦詳（見本
    院97年5 月20日審判筆錄），核與目擊證人邱秋蘭指證被告
    毆擊證人甲○○之情節悉相符合（見偵查卷第29頁），並有
    與證人甲○○指證情節相符之馬偕紀念醫院驗傷診斷證明書
    1 紙（見偵查卷第13頁）附卷為憑。此外，證人黃宏志即現
    場處理員警亦證述接獲通報抵達現場後，證人甲○○主動掀
    開衣服，伊看到其右前胸有紅腫等語甚詳（見本院97年5 月
    20日審判筆錄）。是故，被告與告訴人於前揭時地爭執在先
    ，告訴人復於同一時地受傷，所指受傷情節與診斷證明若合
    符節，並有目擊證人指證，除認被告確有持柺杖毆擊證人甲
    ○○外，已無從另為有利於被告之推斷。被告所稱年邁多病
    ，不可能持柺杖攻擊他人云云，然年邁多病與是否持柺杖攻
    擊他人，原無必然關係，所辯無非臨訟卸責之詞，委無足採
    。本件事證明確，犯行洵堪認定。
二、核被告所為，係犯刑法第277 條第1 項之傷害罪。爰審酌被
    告持柺杖毆擊他人，已有不該，犯後又一再倚老賣老，虛詞
    委責，原應重懲，姑念年屆七十，而告訴人受傷並非嚴重等
    一切情狀，量處如主文所示之刑，並諭知易科罰金之折算標
    準。
據上論斷，應依刑事訴訟法第299 條第1 項前段，刑法第277 條
第1 項、第41條第1 項前段，刑法施行法第1 條之1 ，判決如主
文。
本案經檢察官余麗貞到庭執行職務
中    華    民    國    97    年    6     月    30    日
                  刑事第六庭法  官  楊得君
以上正本證明與原本無異。
如不服本判決，應於收受送達後10日內向本院提出上訴書狀，其
未敘述上訴理由者，應於上訴期間屆滿後20日內向本院補提理由
書狀（均須按他造當事人之人數附繕本）。
                            書記官  陳佳伶
中    華    民    國    97    年    6     月    30    日
附錄論罪科刑法條：
中華民國刑法第277條第1項
傷害人之身體或健康者，處 3 年以下有期徒刑、拘役或 1 千元
以下罰金。


司法院資訊處製作；財團法人民間司法改革基金會備份。
